臺灣臺中地方法院民事判決
111年度中簡字第1977號
原      告  謝樹林
訴訟代理人  謝富凱
被      告  林榆芳

訴訟代理人  楚開疆
上列當事人間侵權行為損害賠償(交通)事件，本院於民國111年8
月17日言詞辯論終結，判決如下：
    主      文
原告之訴駁回。
訴訟費用由原告負擔。
    事實及理由
一、原告主張：原告於民國110年6月2日下午3時40分許，在臺  
    中市○○區○○路000號旁之仁化公園人行步道走路運動，     
 被告將營業計程車(車主：楚開疆，車牌號碼：000-0000)     
 駛入公園進行駕駛練習，沿行步道繞圈而行。因公園步道     
 狹窄，人車交會不易，被告按喇叭並接近，原告靠邊避車     
 致滑落公園斜坡，原告並受有左側踝部挫傷、右側膝部擦     
 挫傷、左側小腿雙踝骨折等傷害，爰請求被告賠償原告醫     
 療費用新臺幣(下同)5295元、看護費用72000元、交通費用    
  2945元、相關支出費用9131元、精神慰撫金65000元，扣除   
   被告已給付之5000元，合計149371元，及自起訴狀繕本送   
   達翌日起至清償日止，按年息5%計算之利息。
二、被告則以：原告告訴被告本件過失傷害案件，業經臺灣臺  
    中地方檢察署檢察官以110年度偵字第24980號、111年度偵 
     字4975號為不起訴處分，原告聲請再議，復經臺灣高等檢 
     察署臺中檢察分署以111年度上聲議字第921號處分書駁回 
     再議。原告稱沒錢看病，被告因而資助原告5,000元看病，
      原告受傷非可歸責於被告等語置辯，請求駁回原告之訴。
三、損害賠償之債，以有損害之發生及有責任原因侵權行為損  
    害賠償之債，須損害之發生與加害人之故意或過失加害行  
    為間有相當因果關係，始能成立。所謂相當因果關係，係  
    以行為人之行為所造成之客觀存在事實，依經驗法則，可  
    認通常均可能發生同樣損害之結果而言；如有此同一條件  
    存在，通常不必皆發生此損害之結果，則該條件與結果並  
    不相當，即無相當因果關係；不能僅以行為人就其行為有  
    故意過失，即認該行為與損害間有相當因果關係(最高法院
    48年台上字第481號判例、90年台上字第772號裁判意旨參  
    照)。原告主張之事實，固據其提出臺灣臺中地方法院檢察 
     署檢察官110年度偵字第24980號不起訴處分書(下稱系爭不
      起訴處分書)、臺灣高等檢察署臺中檢察分署111年度上聲
議
    字第921號處分書(下稱系爭處分書)、光碟片、診斷證明書
    、腎功能指數變化、費用請求明細表及相關收據、中央氣  
    象局大里氣象站數據、事件環境說明等件為證。惟經本院  
    依職權調閱系爭不起訴處分書卷證，本件係因被告在仁化  
    公園人行步道練車，見原告在前按鳴喇叭所致，被告上開  
    行為，固有違反臺中市公園及行道樹管理自治條例第13條  
    第1項第五款規定：「公園內不得有駕駛汽車行為」之過失
    惟一般人於公園人行步道散步，聽聞後方有汽車喇叭聲，  
    僅會停下腳步，回頭查看汽車動向，依經驗法則，不會發生
    跌倒之結果，此觀系爭處分書亦認定：「…在行人後方按喇
    叭提醒注意，不一定會造成前方行人跌倒，實難認按喇叭行
    為必然會造成前方行人跌倒，是此行為與前方行人跌倒之結
    果並不具有『常態關聯性』，應無因果關係…」自明，堪認原
    告跌倒損害之發生與被告之加害行為間，並無相當因果關係
    。從而，原告請求被告賠償醫療費用5295元、看護費用7200
    0元、交通費用2945元、相關支出費用9131元、精神慰撫金6
    5000元，扣除被告已給付之5000元，合計149371元，及自起
    訴狀繕本送達翌日起至清償日止，按年息5%計算之利息，即
    屬無據，應予駁回。
四、本件事證已臻明確，兩造其餘之攻擊或防禦方法及所用之證
    據，經本院斟酌後，認為均不足以影響本判決之結果，爰不
    逐一論列。
五、訴訟費用負擔之依據：民事訴訟法第78條。
中　　華　　民　　國　　111 　年　　9 　　月　　28　　日
                  臺中簡易庭  法  官  劉正中
以上為正本係照原本作成。
如不服本判決，應於送達後20日內，向本院提出上訴狀並表明上
訴理由，如於本判決宣示後送達前提起上訴者，應於判決送達後
20日內補提上訴理由書（須附繕本）。如委任律師提起上訴者，
應一併繳納上訴審裁判費。
中　　華　　民　　國　　111 　年　　9 　　月　　28　　日
                              書記官  江婉君